高雄高等行政法院裁定　　　　　　　　　　九十二年度簡字第四０四號
　　原　　　告　甲○○
　　被　　　告　財政部高雄市國稅局
　　代　表　人　鄭宗典局長
右當事人間因綜合所得稅事件，原告不服財政部中華民國九十二年十一月十八日台財
訴字第０九二００六五六０三號訴願決定，提起行政訴訟。本院裁定如左：
    主  文
原告之訴駁回。
訴訟費用由原告負擔。
    理  由
一、按「訴願之提起，應自行政處分達到或公告期滿之次日起三十日內為之。」「訴
    願事件有左列各款情形之一者，應為不受理之決定：．．．二、提起訴願逾法定
    期間或未於第五十七條但書所定期間內補送訴願書者。」分別為訴願法第十四條
    第一項及第七十七條第二款所明定。又提起撤銷訴訟以已經合法訴願為前提，否
    則為起訴不備其他要件，行政法院應以裁定駁回之，亦為行政訴訟法第四條第一
    項及第一百零七條第一項第十款所規定，合先敘明。
二、經查，本件原告九十年度綜合所得稅結算申報，申報本人、配偶、母親、兒子及
    姪子女等六人之免稅額計新台幣（下同）四八一、０００元，原核定以其中姪子
    女梁淑瑛及梁建重二人不符規定，予以剔除免稅額一四八、０００元；另原告該
    年度有取自有限責任中央銀行員工消費合作社之營利所得一、五００元、財團法
    人農業信用保證基金薪資所得一九、三八０元、中央銀行職工福利委員會其他所
    得三一八、七七二元，原告配偶巫完珠有取自台北國際商業銀行股份有限公司營
    利所得七、三一九元、大同股份有限公司營利所得二、六二六元、東華合纖股份
    有限公司營利所得九一元、台北五十四支局利息所得八、七六五元、日盛國際商
    業銀行股份有限公司信義分公司利息所得一、００六元，原核定乃依查得資料，
    併課原告綜合所得稅。又原告辦理該年度綜合所得稅結算申報，漏報營利、薪資
    、利息、其他等所得合計三五九、四五九元，核有違反所得稅法第七十一條第一
    項規定，原處分另依法核定漏稅額一０六、九五六元，並按所漏稅額裁處０．二
    倍罰鍰二一、三００元（計至百元止）。原告就免稅額、薪資所得、營利所得及
    罰鍰等項目不服，申請復查，未獲變更，復就免稅額，薪資所得及罰鍰提起訴願
    ，仍遭決定不受理，乃提起本件行政訴訟。惟查，本件被告九十二年八月二十日
    財高國稅法字第０九二００五九六六二號復查決定書，係於九十二年八月二十五
    日合法送達原告，由原告親自收受，此有掛號郵件收件回執附於原處分卷可稽，
    故原告提起訴願之期間，應自九十二年八月二十六日起算。又因原告居住於台北
    市，而訴願機關財政部亦設於台北市，並無須扣除在途期間（按訴願扣除在途期
    間辦法，係依訴願法第十六條第二項授權行政院所訂，又同條第一項前段規定，
    訴願人不在受理訴願機關所在地住居者，計算法定期間，應扣除其在途期間。而
    行政院八十九年六月二十一日所發布之該辦法第二條規定，即係以訴願人住居地
    及訴願機關所在地為標準所訂。是在途期間計算應以訴願機關地與訴願人住居地
    為準。）。則本件原告提起訴願之法定不變期間應於同年九月二十四（星期三）
    即已屆滿，然本件原告遲至九十二年九月二十九日始提出訴願書，有該收文日期
    為九十二年九月二十九日之訴願書附於訴願卷足憑，是原告提起訴願時，顯已逾
    法定不變期間，揆諸首開說明，其訴願為不合法。訴願決定以原告提起訴願已逾
    法定期間而為不受理之決定，依法洵無不合。本件既未經合法訴願前置程序，原
    告復對之提起撤銷訴訟，即非合法，應予駁回。又依程序不合，實體不究之原則
    ，原告所為實體之主張及陳述，本院自無庸審酌，併予敘明。
三、據上論結，本件原告之訴為不合法，爰依行政訴訟法第二百三十六條、第一百零
    七條第一項第十款、第一百零四條、民事訴訟法第九十五條、第七十八條，裁定
    如主文。
中　　　華　　　民　　　國    九十三　　年　  　三　　　月　　　五　　　日
                              高雄高等行政法院第二庭
                                          法      官  蘇秋津
右為正本係照原本作成。
如不服本裁定，應於送達後十日內，向本院提出抗告狀並表明抗告理由，如於本裁定
宣示後送達前提起抗告者，應於裁定送達後十日內補提抗告理由書（須按他造當事人
人數附繕本）。
提起抗告應繳納送達用雙掛號郵票六份（每份三十四元）。
中　　　華　　　民　　　國    九十三　　年　  　三　　　月　　　五　　　日
                                          法院書記官  陳嬿如
附註：
行政訴訟法第二百三十五條（第一項、第二項）：
對於適用簡易程序之裁判提起上訴或抗告，須經最高行政法院之許可。
前項許可，以訴訟事件所涉及之法律見解具有原則性者為限。
